【裁判字號】    99,易,524
【裁判日期】    990309
【裁判案由】    毒品危害防制條例
【裁判全文】
臺灣臺中地方法院刑事判決               99年度易字第524號
公  訴  人  臺灣臺中地方法院檢察署檢察官
被      告  甲○○
上列被告因違反毒品危害防制條例案件，經檢察官提起公訴（99
年度毒偵字第101 號），被告於準備程序中就被訴事實為有罪之
陳述，經聽取當事人之意見後，由本院裁定進行簡式審判程序，
判決如下：
    主  文
甲○○施用第二級毒品，累犯，處有期徒刑柒月。扣案之玻璃球
壹個、自製藥鏟壹支、夾鍊袋壹只、吸食器壹組，均沒收之。
    事  實
一、甲○○前因施用毒品案件，經裁定送觀察、勒戒後，認無繼
    續施用毒品之傾向，於民國92年12月2 日執行完畢釋放，並
    由國防部北部地方軍事法院桃園分院檢察署軍事檢察官以92
    年度園檢甲字第238 號為不起訴處分確定。又於觀察勒戒執
    行完畢後之5 年內，因施用毒品案件，經國防部北部地方軍
    事法院桃園分院以93年度桃審字第157 號判處有期徒刑9 月
    確定，於94年3 月18日執行完畢。詎其仍未戒絕毒癮，另基
    於施用第二級毒品甲基安非他命（下稱「甲基安非他命」）
    之犯意，於98年12月9 日上午7 、8 時許，在其位於臺中縣
    太平市○○○路148 號7 樓之5 住處內，以將甲基安非他命
    置入玻璃球吸食器內，燃燒吸食其煙之方式，施用甲基安非
    他命1 次。嗣甲○○於98年12月9 日下午6 時許，為警持本
    院核發之搜索票前往上址搜索後，經警當場查得其所有供施
    用甲基安非他命使用之玻璃球1 個、自製藥鏟1 支、夾鍊袋
    1 只及吸食器1 組及非供本案犯罪使用之行動電話2 支（均
    含SIM 卡）等物，警方徵得其同意後，對其採尿送驗，結果
    呈安非他命、甲基安非他命陽性反應，因而查悉上情。
二、案經臺中縣警察局移送臺灣臺中地方法院檢察署檢察官偵查
    起訴。
    理  由
一、按被告以外之人於審判外之言詞或書面陳述，除法律有規定
    者外，不得作為證據。前項規定，於法院以簡式審判程式或
    簡易判決處刑者，不適用之，刑事訴訟法第159 條定有明文
    。查本案被告甲○○違反毒品危害防制條例案件，經檢察官
    提起公訴，被告於準備程序中就被訴事實為有罪之陳述，經
    法官告知簡式審判程序之旨，並聽取公訴人、被告之意見後
    ，裁定進行簡式審判程序，且無刑事訴訟法第159 條第1 項
    規定之適用，合先敘明。
二、本院認定被告甲○○有罪之證據如下：
  (一)被告於警詢、偵訊及本院審理中之自白。
  (二)被告經警採尿送驗後，尿液檢驗結果呈安非他命、甲基安非
    他命陽性反應，有勘查採證同意書、臺中縣警察局刑警大隊
    偵四隊委託鑑驗尿液代號與真實姓名對照表、詮昕科技股份
    有限公司濫用藥物尿液檢驗報告影本各1 紙附卷可稽，足認
    被告確有於上揭時地施用甲基安非他命之犯行無訛。
  (三)又查被告前因施用毒品案件，受上揭事實欄一所示毒品觀察
    勒戒及罪刑宣告情形，有臺灣高等法院被告前案紀錄表、臺
    灣臺中地方法院檢察署刑案資料查註紀錄表及全國施用毒品
    案件紀錄表各1 份在卷可按。依上開說明，被告係於第3 次
    以上犯毒品危害防制條例第10條之罪，依毒品危害防制條例
    第23條第2 項規定，應依法起訴。檢察官予以起訴，即無不
    合。
  (四)綜上卷證調查結果，足認本案事證明確，被告犯行洵堪認定
    ，應予依法論科。
三、核被告所為，係犯毒品危害防制條例第10條第2 項之施用第
    二級毒品甲基安非他命罪。被告施用前持有毒品甲基安非他
    命之低度行為，為其施用之高度行為所吸收，不另論罪。被
    告前曾受上揭事實欄一所載罪刑宣告及刑之執行完畢情形，
    有臺灣高等法院被告前案紀錄表1 紙在卷可稽，其於徒刑執
    行完畢後，5 年內故意再犯本案有期徒刑以上之罪，為累犯
    ，應依刑法第47條第1 項規定加重其刑。爰審酌被告犯罪之
    目的、動機、手段、被告前有多次施用毒品素行、被告之品
    行、智識程度、犯罪所生損害及其犯罪後坦認犯行，犯後態
    度尚佳等一切情狀，量處如主文所示之刑，以示懲儆。另扣
    案之玻璃球1 個、自製藥鏟1 支、夾鍊袋1 只及吸食器1 組
    ，係被告所有供其施用甲基安非他命使用之物乙節，業據被
    告供明在卷，故上開物品為被告所有供犯罪使用之物，爰依
    刑法第38條第1 項第2 款之規定併予宣告沒收之。至扣案被
    告所有之行動電話2 支（均含SIM 卡）等物，並非被告用以
    犯施用第二級毒品罪使用之物，又無積極證據證明該2 支手
    機（含SIM 卡）核與本案有何關連性存在，又非違禁物，本
    院認為無併予宣告沒收之必要，附此敘明。
據上論斷，應依刑事訴訟法第273 條之1 第1 項、第299 條第1
項前段，毒品危害防制條例第10條第2 項，刑法第11條前段、第
47條第1 項、第38條第1 項第2 款，判決如主文。
本案經檢察官張容姍到庭執行職務。
中    華    民    國    99    年      3    月    9    日
                  刑事第十八庭   法  官  胡芷瑜
以上正本證明與原本無異。
如不服本判決，應於收受送達後10日內向本院提出上訴書狀，並
應敘述具體理由；其未敘述上訴理由者，應於上訴期間屆滿後20
日內向本院補提理由書（均須按他造當事人之人數附繕本）「切
勿逕送上級法院」。
                                 書記官  沈慧玲
中    華    民    國    99    年      3    月    9    日
附錄論罪科刑法條全文：
毒品危害防制條例第10條
施用第一級毒品者，處6 月以上5 年以下有期徒刑。
施用第二級毒品者，處3 年以下有期徒刑。

司法院資訊處製作；財團法人民間司法改革基金會備份。
